臺灣高等法院高雄分院刑事裁定　　　　　　　　九十三年度聲再更(一)字第三三號
　　再審聲請人
　　即自訴　人　丙○○
　　代　理　人　許再定律師
　　受 判決 人
　　即　被　告　乙○○
　　　　　　　　甲○○
右列聲請人因受判決人等違反著作權法案件，對於本院九十二年度上更(一)字第一○一
號中華民國九十二年五月三十日確定判決（臺灣高雄地方法院九十年度自更字第四號
），聲請再審，本院裁定後，經最高法院第一次發回更審，本院裁定如左：
    主  文
再審之聲請駁回。
    理  由
一、聲請人聲請再審意旨略稱：(一)原判決未審酌證人羅守仁之證詞致生判決違背事實
    之認定，且以自訴人對騎龍觀音圖享有著作權、證人羅守仁之證詞、自訴人未曾
    接觸過原田直次郎之騎龍觀音像，至今台灣市面上所流傳仍是自訴人所創作之騎
    龍觀音圖、自訴人著作完成於民國七十三年，且於七十七年二月十七日對外發表
    、經濟部函已排除自訴人接觸原田直次郎之騎龍觀音像之可能性，主張發現確實
    之新證據，足認被告應受有罪判決之犯罪事實。又證人羅守仁證述二圖間並無關
    聯，則原判決所憑原田直次郎之騎龍觀音像從何而來，被告迄未證明，有待重新
    查明，再依最高法院駁回本件上訴意旨推之，乃為對於原審認定事實錯誤之部分
    ，應聲請再審之方式由原審法院重為審判以資救濟。(二)黑白畫作各具原創性而享
    有著作權，經濟部亦已鑑定其間之相似性，但實已將二圖以形成極不相似之差異
    說明二圖並無相似性，已肯定自訴人基於感情及純熟技巧之獨立表現之原創性存
    在，因黑白圖像與彩色圖像本來就具有不同之表現形式，比較兩圖尺寸及色彩，
    可看出截然不同，足證原判決事實認定錯誤，其未曾對此詳為判斷，有違刑事訴
    訟法第四百二十二條之規定。為此聲請再審，請求為受判決人有罪之判決云云。
二、本件聲請人所具刑事再審聲請狀中，於案由欄載為「為就台灣高等法院高雄分院
    九十二年度上更（一）字第一Ｏ一號刑事判決，上訴於最高法院九十二年度台上
    字第四二四二號違反著作權法案件確定判決，發現有刑事訴訟法第四百二十二條
    之對受判決人不利益之情形，依法聲請再審：」等語，並觀諸上開聲請狀之內容
    ，均係指摘本院前確定判決未盡調查之能事，誤認聲請人並無著作權，致為與事
    實不符之認定，而最高法院對前開重大違法之判決未為撤銷之判決，亦有不當各
    情，顯見聲請人應係對上開二判決均有不服，而對上開二判決均聲請再審，合先
    敘明。
三、經查：本件最高法院九十二年度台上字第四二四二號刑事判決係認聲請人對本院
    前審九十二年度上更（一）字第一Ｏ一號刑事判決之上訴，乃違背法律上之程式
    ，而為駁回上訴之程序上判決，並未作事實認定，尚非依再審程序所得救濟，聲
    請人併對該最高法院之判決聲請再審，即無理由。
四、又按聲請再審應以再審書狀，敘述理由，附具原判決之繕本及證據，提出於管轄
    法院為之，刑事訴訟法第四百二十九條定有明文。依此，如對二以上判決均聲請
    再審者，允應均提出相符之判決繕本，始為適法。本件再審聲請人對於本院前審
    確定判決及最高法院判決均聲請再審，惟僅據提出前揭最高法院之判決，並未據
    提出本院前審之判決繕本，有聲請人所提再審聲請狀附卷可稽。且此項聲請再審
    程式之欠缺，亦非程序中所得補正，最高法院七十一年台抗字第三三七號亦著有
    判例可資參考，依上開規定，聲請人之聲請程序亦有未合。
五、綜具上述，本件聲請人之再審聲請，難認為合法，應依同法第四百三十三條、第
    四百三十四條第一項，裁定如主文。
中    華    民    國      九十三      年      三      月     三十一   日
                              臺灣高等法院高雄分院刑事第五庭
                                  審判長法官  曾永宗
                                        法官  邱永貴
                                        法官  陳明富
右正本證明與原本無異。
如不服本裁定應於送達後五日內向本院提出抗告狀。
                                  法院書記官  張宗芳
中    華    民    國      九十三      年      三      月     三十一   日
